【裁判字號】    95,訴,764
【裁判日期】    970110
【裁判案由】    常業詐欺
【裁判全文】
臺灣士林地方法院刑事判決               95年度訴字第764號
公  訴  人  臺灣士林地方法院檢察署檢察官
被      告  壬○○
上列被告因常業詐欺案件，經檢察官提起公訴（臺灣士林地方法
院檢察署95年度偵字第2151號）及移送併案審理（臺灣高雄地方
法院檢察署95年度偵字第13231 號、95年度偵緝字第2042號、臺
灣嘉義地方法院檢察署95年度偵字第4769號、95年度偵緝字第35
2 號、臺灣臺中地方法院檢察署95年度偵字第4767號、第10534
號、第20103 號、臺灣臺南地方法院檢察署95年度偵字第10756
號、95年度偵緝字第992 號、臺灣士林地方法院檢察署95年度偵
緝字第523 號、臺灣臺北地方法院檢察署96年度偵緝字第1302號
），被告於準備程序為認罪之陳述，經本院合議庭裁定本件由受
命法官獨任進行簡式審判程序，並判決如下：
    主  文
壬○○幫助連續意圖為自己不法之所有，以詐術使人將本人之物
交付，累犯，處有期徒刑壹年，減為有期徒刑陸月，如易科罰金
，以銀元佰元即新臺幣玖佰元折算壹日。
    事  實
一、壬○○前因違反麻醉藥品管理條例、恐嚇等案件，經本院以
    86年度易字第733 號判決各處有期徒刑3 月、4 月，應執行
    有期徒刑6 月，緩刑5 年確定，後因施用第二級毒品案件，
    經本院以90年度簡字第1120號判決處有期徒刑4 月確定而撤
    銷前案緩刑，2 案接續執行於民國91年10月31日縮刑期滿執
    行完畢。詎壬○○仍不知悛悔，因積欠地下錢莊債務，明知
    犯罪集團專門收集人頭帳戶用以犯罪之社會現象層出不窮之
    際，若將自己之金融帳戶存摺及金融卡出售他人使用，可能
    因此供不法詐騙份子用以詐使他人將款項匯入後，再加以提
    領之用，並能預見可能因而幫助他人從事詐欺取財犯罪，竟
    不違背其本意，仍基於幫助他人詐欺取財之幫助故意，於94
    年8 月24日在臺北市北投區○○○路○ 段210 之4 號住處，
    將其所開立如附表一所示之2 個存款帳戶（含存摺、金融卡
    、密碼），以新臺幣10,000元之代價，出售並交付真實姓名
    年籍不詳「黃先生」之成年男子，供作為存、提、匯款之用
    ，而以此方式幫助該「黃先生」及其他同屬犯罪集團之人犯
    罪。嗣該詐騙集團連續於附表二所列時間，以附表二所示之
    詐騙方式方式，向附表二所列之被害人詐得如附表二所列款
    項，該詐騙集團並立即將款項提領一空，嗣被害人丁○○、
    丑○○、辛○○、庚○○、己○○、戊○○、丙○○、乙○○、甲○○、寅○○、癸○○等人察覺有異而報警處理，始
    循線查悉上情。
二、案經臺北市政府警察局士林分局報告臺灣士林地方法院檢察
    署檢察官偵查起訴及移送併案審理。
    理  由
一、本件被告所犯非死刑、無期徒刑或最輕本刑有期徒刑3 年以
    上之罪，亦非高等法院管轄第一審案件，且於準備程式進行
    中，被告先就被訴事實為有罪之陳述，經告知被告簡式審判
    程式之旨，並聽取檢察官、被告之意見後，本院合議庭裁定
    本件由受命法官獨任進行簡式審判程序，是本件之證據調查
    ，依刑事訴訟法第273 條之2 規定，不受同法第159 條第1
    項、第161 條之2 、第161 條之3 、第163 條之1 及第164
    條至第170 條規定之限制，合先敘明。
二、上開犯罪事實，業據被告壬○○於警詢、偵查及本院訊問時
    均坦承不諱（見臺灣士林地方法院檢察署95年度偵字第1375
    1 號卷第5 至6 頁、第131 至第133 頁、臺灣嘉義地方法院
    檢察署95年度偵緝字第352 號卷第13至第15頁、臺灣臺南地
    方法院檢察署95年度偵緝字第992 號卷第22至第23頁、臺灣
    士林地方法院檢察署95年度偵緝字第523 號卷第40至第41頁
    、臺灣臺北地方法院檢察署96年度偵緝字第1302號卷第25至
    第26頁、本院卷第71至73頁、第107 至108 頁、第123 至第
    129 頁、第174 頁），且經被害人丁○○、丑○○、辛○○
    、庚○○、己○○、戊○○、丙○○、乙○○、甲○○、子
    ○○、寅○○、癸○○分別於警詢或偵訊時證述明確（見臺
    灣士林地方法院檢察署95年度偵字第2151號卷第25至第26頁
    、臺灣高雄地方法院檢察署95年度偵字第13231 號卷第16至
    第17頁、高雄縣政府警察局鳳山分局偵查卷、嘉義市警察局
    第二分局偵查卷、嘉義市警察局中埔分局偵查卷第1 至第2
    頁、臺中市警察局第六分局偵查卷、臺中縣警察局烏日分局
    偵查卷、臺南市警察局第一分局偵查卷、內政部警政署保安
    警察第二總隊第四大隊第二中隊偵查卷第7 至第8 頁、臺灣
    士林地方法院檢察署95年度偵字第2086號卷第4 至第5 頁、
    臺灣臺北地方法院檢察署95年度偵字第11685 號卷第4 至第
    8 頁、臺中市警察局第六分局偵查卷、高雄市政府警察局左
    營分局偵查卷第3 至第4 頁），並有第一商業銀行北投分行
    95年1 月3 日一投字第1 號函暨檢附之被告開戶基本資料及
    往來明細、被害人丁○○轉帳之自動櫃員機交易明細表、被
    害人丁○○遭詐騙電子郵件、被害人丑○○匯款之匯款執據
    、被害人丑○○詐騙拍賣廣告、被害人辛○○匯款之存摺明
    細、被害人辛○○遭詐騙拍賣廣告及電子郵件內容、被害人
    庚○○轉帳之自動櫃員機交易明細表、被害人己○○遭詐騙
    之拍賣廣告、被害人己○○轉帳之自動櫃員機交易明細表、
    被害人戊○○轉帳之自動櫃員機交易明細表、被害人丙○○
    轉帳之自動櫃員機交易明細表、遠東國際商業銀行94年10月
    4 日（94）遠銀權字第66號函暨檢附之被告開戶基本資料及
    往來明細、被害人乙○○遭詐騙之拍賣廣告、被害人乙○○
    轉帳之自動櫃員機交易明細表、被害人甲○○遭詐騙之拍賣
    廣告及匯款紀錄、被害人子○○遭詐騙之拍賣廣告及匯款紀
    錄、被害人寅○○轉帳之自動櫃員機交易明細表、被害人癸○○遭詐騙之拍賣廣告及匯款紀錄等附卷可憑（見臺灣士林
    地方法院檢察署95年度偵字第2151號卷第10至14頁、第30頁
    、第32頁、高雄縣政府警察局鳳山分局偵查卷、臺灣高雄地
    方法院檢察署95年度偵字第13231 號卷第23至第25頁、嘉義
    市警察局第二分局偵查卷、嘉義市警察局中埔分局偵查卷第
    4 頁、臺中市警察局第六分局偵查卷、臺中縣警察局烏日分
    局偵查卷、臺南市警察局第一分局偵查卷、內政部警政署保
    安警察第二總隊第四大隊第二中隊偵查卷第9 至第14頁、第
    27至第35頁、臺灣士林地方法院檢察署95年度偵字第2086號
    卷第6 至第8 頁、臺灣臺北地方法院檢察署95年度偵字第11
    685 號卷第9 至第14頁、臺中市警察局第六分局偵查卷、高
    雄市政府警察局左營分局偵查卷第16頁、第24至第25頁），
    足認被告自白與事實相符，堪以採信。按金融機構接受客戶
    申請一般存款帳戶之現況，絕大多數不須任何條件，亦無須
    任何費用，即任何人均可辦理金融帳戶存摺使用，如無特殊
    理由，實無借用他人存摺使用之必要。而金融存摺事關存款
    人個人財產權益之保障，倘有不明之金錢來源，甚而攸關個
    人法律上之責任，其專有性甚高，除非本人、與本人具有信
    賴關係或其他特殊原因，難認有何流通使用之可能，一般人
    均有妥為保管防阻他人任意使用之認識。縱使特殊情況偶有
    交付他人使用之需，亦必然深入瞭解用途及合理性後，再行
    提供以使用，方符常情。且該等專有物品如落入不明人士手
    中，而未加以闡明正常用途，極易被利用為與財產有關之犯
    罪工具，此為吾人依一般生活認知所易於體察之常識。又非
    有正當理由，竟提供金錢代價徵求他人之帳戶，則客觀上可
    預見其目的，係供為某筆資金之存入，後再行領出之用，且
    該筆資金之存入及提領過程係有意隱瞞其流程或避免行為人
    身分曝光之用意，一般人本於一般認知能力均甚易於瞭解。
    而一般詐欺集團即常以向不特定人收購金融帳戶存摺之方法
    而從事如同本案之詐欺犯罪模式，報章、雜誌、電視亦常有
    報導。本件被告於案發時為成年男子，亦有工作經驗，顯非
    無知識及社會經驗之人，就出售帳戶與不認識之人使用，將
    為他人作為詐欺犯罪之工具，而有幫助他人犯罪之可能，自
    難諉為不知，亦非全然無可預見。是被告可預見金融帳戶存
    摺提供他人使用，將幫助他人實施詐欺犯罪，但因貪圖出售
    帳戶可得之新臺幣10,000元利益，仍將上開帳戶賣予詐騙集
    團使用，被告顯有縱他人以其金融帳戶實施詐欺犯罪亦不違
    背其本意之幫助故意，應無疑義。綜上所述，本案事證明確
    ，被告犯行，洵堪認定，應依法論科。
三、被告行為後，刑法業於94年2 月2 日修正公布，並於95 年7
    月1 日施行，參酌最高法院95年5 月23日刑事庭第8 次會議
    決議，修正後刑法第2 條第1 項之規定，係規範行為後法律
    變更所生新舊法律比較適用之準據法，於刑法施行後，應適
    用修正後刑法第2 條第1 項之規定，為「從舊從輕」之比較
    。另於比較時應就罪刑有關之共犯、未遂犯、想像競合犯、
    牽連犯、連續犯、結合犯，以及累犯加重、自首減輕暨其他
    法定加減原因（如身分加減）與加減比例等一切情形，本於
    統一性及整體性原則，綜其全部罪刑之結果而為比較，茲就
    比較情形分述如下：
    (一)幫助犯部分，修正前刑法第30條係規定：「幫助他人犯罪
      者，為從犯。雖他人不知幫助之情者，亦同。從犯之處罰
      ，得按正犯之刑減輕之。」，而修正後之刑法第30條則規
      定：「幫助他人實行犯罪行為者，為幫助犯。雖他人不知
      幫助之情者，亦同。幫助犯之處罰，得按正犯之刑減輕之
      。」，主要係文字用語上之修正，關於刑罰減輕之規定並
      無變更，無關成立幫助犯內容之實質之變更，不屬法律之
      變更，應逕適用修正後之規定，無須比較適用，先予敘明
      。
    (二)被告行為時，刑法第339 條第1 項就罰金刑部分規定：得
      併科1,000 元以下罰金。而被告行為後，95年6 月14日公
      布增訂之刑法施行法第1 條之1 規定：「中華民國94年1
      月7 日刑法修正施行後，刑法分則編所定罰金之貨幣單位
      為新臺幣，94年1 月7 日刑法修正時，刑法分則編未修正
      之條文定有罰金者，自94年1 月7 日刑法修正施行後，就
      其所定數額提高為30倍。但72年6 月26日至94年1 月7 日
      新增或修正之條文，就其所定數額提高為3 倍。」而刑法
      第339 條第1 項係屬72年6 月26日以前之條文，是95年7
      月1 日後，刑法第339 條第1 項就罰金刑部分之實質內容
      變更為：新臺幣30,000元以下罰金。經比較刑法施行法第
      1 條之1 增訂前後刑法第339 條第1 項之實質內容相同，
      對於被告並無有利或不利之別，應依一般法律適用原則，
      適用裁判時之法律，即刑法施行法第1 條之1 之規定，最
      高法院95年11月7 日95年度第21次刑庭會議決議、臺灣高
      等法院95年度法律座談會決議意旨參照。
    (三)被告行為時之刑法第33條第5 款規定：「主刑之種類如左
      ：五、罰金：1 元以上。」，換算新臺幣後，為新臺幣3
      元以上。惟被告行為後新刑法第33條第5 款係規定：「主
      刑之種類如下：五、罰金：新臺幣1,000 元以上，以百元
      計算之。」，經比較修正前、後關於科處罰金刑之最低刑
      度規定，自應以被告行為時之舊刑法較有利於被告。
    (四)綜合上述各條文修正前、後之比較，揆諸前揭最高法院決
      議及修正後刑法第2 條第1 項規定之「從舊從輕」原則，
      修正後之規定並非較有利於被告，依修正後刑法第2 條第
      1 項前段規定，應整體適用行為時即修正前之刑法相關規
      定。
四、按幫助犯之成立，主觀上行為人須有幫助故意，客觀上須有
    幫助行為，意即須對於犯罪與正犯有共同之認識，而以幫助
    之意思，對於正犯資以助力，而未參與實施犯罪之行為者，
    最高法院75年度臺上字第1509號、88年度臺上字第1270號判
    決意旨參照。本件被告壬○○將其申請開立金融帳戶之存摺
    、金融卡、密碼等物交付予真實姓名不詳「黃先生」之成年
    男子轉供詐欺集團使用，使該詐欺集團作為對被害人實行詐
    欺取財犯罪之取款工具，顯係基於幫助他人實行詐欺取財犯
    罪之犯意，且所為提供金融帳戶之行為，亦屬刑法詐欺罪構
    成要件以外之行為。是核被告壬○○所為，應係犯刑法第30
    條第1 項、刑法第339 條第1 項之幫助詐欺取財罪。而被告
    1 次提供上開2 個金融帳戶幫助他人不法使用，屬單純一罪
    。被告行為僅止於幫助，爰依刑法第30條第2 項規定，按正
    犯之刑減輕之。又被告有犯罪事實欄所載之犯罪科刑執行紀
    錄，此有臺灣高等法院被告前案紀錄表附卷可按（見本院卷
    第5 至14頁），其受有期徒刑之執行完畢後，5 年內故意再
    犯本件有期徒刑以上之罪，係屬累犯，應依刑法第47條第1
    項之規定加重其刑，並依法先加後減之。起訴書雖認被告涉
    犯刑法第30條第1 項、第340 條之幫助常業詐欺罪，惟此部
    份業經蒞庭檢察官當庭更正起訴法條為幫助詐欺取財罪（見
    本院卷第107 頁），本於檢察一體原則，應以蒞庭檢察官到
    庭更正之所犯法條為起訴意旨所認應適用之法條，爰無庸變
    更起訴法條，附此敘明。至於臺灣高雄地方法院檢察署、臺
    灣嘉義地方法院檢察署、臺灣臺中地方法院檢察署、臺灣臺
    南地方法院檢察署、臺灣士林地方法院檢察署、臺灣臺北地
    方法院檢察署移送併案審理被告出售遠東國際商業銀行臺北
    民權分行帳戶及詐騙相關被害人部分，雖未據檢察官起訴，
    惟與起訴部分為同一案件，本院自得併予審理。爰審酌被告
    素行非佳，貪圖私利，將金融帳戶出售予不法詐欺集團使用
    ，助長他人犯罪，非但增加被害人尋求救濟及治安機關查緝
    犯罪之困難，亦使不法詐欺犯得以順利掩飾其詐欺所得之財
    物，危害被害人財產安全及社會治安，惟考量被告並非實際
    遂行詐欺犯行之人及其品行、生活狀況、智識程度、犯罪之
    動機、目的、手段，暨犯罪後坦承犯行之態度等一切情狀，
    量處如主文所示之刑，以資懲儆。又被告犯罪時間在96年4
    月24日以前，亦無其他不合中華民國96年罪犯減刑所定不得
    減刑之情形，爰依中華民國96年罪犯減刑條例第2 條第1項
    第3 款、第7 條規定，減其宣告刑二分之一，即減為有期徒
    刑6 月，並依據中華民國96年罪犯減刑條例第9 條之規定諭
    知易科罰金之折算標準。而有關易科罰金之折算標準，修正
    前刑法第41條第1 項前段規定「犯最重本刑為5 年以下有期
    徒刑以下之刑之罪，而受6 個月以下有期徒刑或拘役之宣告
    ，因身體、教育、職業、家庭之關係或其他正當事由，執行
    顯有困難者，得以1 元以上3 元以下折算1 日，易科罰金」
    ，又被告行為時之易科罰金折算標準，修正前罰金罰鍰提高
    標準條例第2 條（現已刪除）規定，就其原定數額提高為10
    0 倍折算1 日，則本件被告行為時之易科罰金折算標準，最
    高以銀元300 元折算1 日，經折算為新臺幣幣值後，為以新
    臺幣900 元折算為1 日。而修正後刑法第41條第1 項前段規
    定「犯最重本刑為5 年以下有期徒刑以下之刑之罪，而受6
    個月以下有期徒刑或拘役之宣告者，得以新臺幣1,000 元、
    2,000 元或3,000 元折算1 日，易科罰金」，比較修正前後
    之易科罰金折算標準，以修正前之規定較有利於被告，本院
    爰依修正前刑法第41條第1 項前段之規定，諭知減刑後易科
    罰金之折算標準。
據上論斷，應依刑事訴訟法第273 條之1 第1 項、第299 條第1
項前段，刑法第2 條第1 項前段、第339 條第1 項、第30條第1
項前段、第2 項、第47條第1 項、修正前刑法第41條第1 項，刑
法施行法第1 條之1 、修正刪除前罰金罰鍰提高標準條例第2 條
，現行法規所定貨幣單位折算新臺幣條例第2 條，中華民國96年
罪犯減刑條例第2 條第1 項第3 款、第7 條、第9 條，判決如主
文。
本案經檢察官吳維雅到庭執行職務。
中    華    民    國    97    年    1     月    10    日
                  刑事第四庭法  官  高雅敏
以上正本證明與原本無異。
如不服本判決，應於判決送達後10日內，向本院提出上訴狀。
                            書記官  田瑾俐
中    華    民    國    97    年    1     月    13    日
附錄本案論罪科刑法條：
刑法第339 條第1項：
意圖為自己或第三人不法之所有，以詐術使人將本人或第三人之
物交付者，處5 年以下有期徒刑、拘役或科或併科1 千元以下罰
金。
附表一：
 ┌─┬──────────┬─────────┬─────┐
 │編│金融機構            │帳號              │開戶日期  │
 │號│                    │                  │          │
 ├─┼──────────┼─────────┼─────┤
 │1 │第一商業銀行北投分行│00000000000號     │92年9 月23│
 │  │                    │                  │日        │
 ├─┼──────────┼─────────┼─────┤
 │2 │遠東國際商業銀行臺北│00000000000000號  │94年8 月24│
 │  │民權分行            │                  │日        │
 └─┴──────────┴─────────┴─────┘
附表二
┌─┬──────┬────┬────────┬───────┐
│  │ 詐騙時間   │被害人  │  詐騙方式      │ 匯款情形     │
├─┼──────┼────┼────────┼───────┤
│1 │94年9 月7 日│丁○○  │詐騙集團成員「劉│丁○○將新臺幣│
│  │            │        │先生」於雅虎奇摩│9,900 元匯入被│
│  │            │        │網站寄發拍賣數位│告在第一商業銀│
│  │            │        │相機之電子郵件，│行北投分行帳戶│
│  │            │        │並留下0000000000│中。          │
│  │            │        │號電話號碼供聯絡│              │
│  │            │        │，致丁○○陷於錯│              │
│  │            │        │誤，於94年9 月7 │              │
│  │            │        │日上午11時許，撥│              │
│  │            │        │打前揭電話與「劉│              │
│  │            │        │先生」聯絡，按指│              │
│  │            │        │示前往提款機匯款│              │
│  │            │        │而遭到詐騙。    │              │
│  │            │        │                │              │
├─┼──────┼────┼────────┼───────┤
│2 │94年9 月5 日│丑○○  │詐騙集團成員以「│丑○○將新臺幣│
│  │            │        │leonelee」帳號登│6,500 元匯款至│
│  │            │        │入雅虎奇摩拍賣網│被告在第一商業│
│  │            │        │站，刊登訊息，佯│銀行北投分行帳│
│  │            │        │稱欲拍賣SONY數位│戶中。        │
│  │            │        │相機，丑○○依刊│              │
│  │            │        │登電話回撥後，雙│              │
│  │            │        │方議定以新臺幣6,│              │
│  │            │        │500 元成交，致陳│              │
│  │            │        │雅惠陷於錯誤，於│              │
│  │            │        │94年9 月6 日前往│              │
│  │            │        │銀行匯款而遭到詐│              │
│  │            │        │騙。            │              │
├─┼──────┼────┼────────┼───────┤
│3 │94年9 月6 日│辛○○  │詐騙集團成員以「│辛○○將新臺幣│
│  │            │        │leonelee」帳號登│10,600元匯款至│
│  │            │        │入雅虎奇摩拍賣網│被告在第一商業│
│  │            │        │站，刊登訊息，佯│銀行北投分行帳│
│  │            │        │稱欲拍賣NIKON牌 │戶中。        │
│  │            │        │COOLPIX-5700數位│              │
│  │            │        │相機，辛○○以新│              │
│  │            │        │臺幣10,600元得標│              │
│  │            │        │後，陷於錯誤，於│              │
│  │            │        │94年9 月6 日前往│              │
│  │            │        │自動櫃員機匯款而│              │
│  │            │        │遭到詐騙。      │              │
├─┼──────┼────┼────────┼───────┤
│4 │94年9 月6 日│己○○  │詐騙集團成員以「│己○○將新臺幣│
│  │            │        │leonelee」帳號登│20,120元匯款至│
│  │            │        │入雅虎奇摩拍賣網│被告在第一商業│
│  │            │        │站，刊登訊息，佯│銀行北投分行帳│
│  │            │        │稱欲拍賣NIKON 牌│戶中。        │
│  │            │        │D70 數位相機，蔡│              │
│  │            │        │升偉以新臺幣20,1│              │
│  │            │        │20元得標後，其陷│              │
│  │            │        │於錯誤，於94年9 │              │
│  │            │        │月6 日前往自動櫃│              │
│  │            │        │員機匯款而遭到詐│              │
│  │            │        │騙。            │              │
├─┼──────┼────┼────────┼───────┤
│5 │94年9 月6 日│戊○○  │詐騙集團成員以「│戊○○將新臺幣│
│  │            │        │leonelee」帳號登│7,500 元匯款至│
│  │            │        │入雅虎奇摩拍賣網│被告在第一商業│
│  │            │        │站，刊登訊息，佯│銀行北投分行帳│
│  │            │        │稱欲拍賣SONY牌數│戶中。        │
│  │            │        │位相機，戊○○以│              │
│  │            │        │新臺幣7,500 元得│              │
│  │            │        │標後，其陷於錯誤│              │
│  │            │        │，於94年9 月7 日│              │
│  │            │        │前往自動櫃員機匯│              │
│  │            │        │款而遭到詐騙。  │              │
├─┼──────┼────┼────────┼───────┤
│6 │94年9月6日  │丙○○  │詐騙集團成員以「│丙○○將新臺幣│
│  │            │        │leonelee」帳號登│9,100 元匯款至│
│  │            │        │入雅虎奇摩拍賣網│被告在第一商業│
│  │            │        │站，刊登訊息，佯│銀行北投分行帳│
│  │            │        │稱欲拍賣SONY牌T3│戶中。        │
│  │            │        │數位相機，丙○○│              │
│  │            │        │以新臺幣9,100 元│              │
│  │            │        │得標後，其陷於錯│              │
│  │            │        │誤，於94年9 月7 │              │
│  │            │        │日前往自動櫃員機│              │
│  │            │        │匯款而遭到詐騙。│              │
├─┼──────┼────┼────────┼───────┤
│7 │94年9月16日 │庚○○  │詐騙集團成員以「│庚○○將新臺幣│
│  │            │        │hhhroach」帳號登│1,700 元匯款至│
│  │            │        │入雅虎奇摩拍賣網│被告在遠東國際│
│  │            │        │站刊登訊息，佯稱│商業銀行臺北民│
│  │            │        │欲拍賣NOKIA 牌26│權分行帳戶中。│
│  │            │        │00型手機，庚○○│              │
│  │            │        │以新臺幣1,700 元│              │
│  │            │        │得標後，其陷於錯│              │
│  │            │        │誤，於94年9 月16│              │
│  │            │        │日前往自動櫃員機│              │
│  │            │        │匯款而遭到詐騙。│              │
├─┼──────┼────┼────────┼───────┤
│8 │94年9月15日 │乙○○  │詐騙集團成員以「│乙○○將新臺幣│
│  │            │        │hhhroach」帳號登│4,500 元匯款至│
│  │            │        │入雅虎奇摩拍賣網│被告在遠東國際│
│  │            │        │站刊登訊息，佯稱│商業銀行臺北民│
│  │            │        │欲拍賣NIKON 牌  │權分行帳戶中。│
│  │            │        │COOLPIX-5200數位│              │
│  │            │        │相機，乙○○以新│              │
│  │            │        │臺幣4,500 元得標│              │
│  │            │        │後，其陷於錯誤，│              │
│  │            │        │於94年9 月16日前│              │
│  │            │        │往自動櫃員機匯款│              │
│  │            │        │而遭到詐騙。    │              │
├─┼──────┼────┼────────┼───────┤
│9 │94年9月18日 │甲○○  │詐騙集團成員以「│甲○○將新臺幣│
│  │            │        │linda182801 」帳│4,780 元匯款至│
│  │            │        │號登入雅虎奇摩拍│被告在遠東國際│
│  │            │        │賣網站刊登訊息，│商業銀行臺北民│
│  │            │        │佯稱欲拍賣ASUS牌│權分行帳戶中。│
│  │            │        │M303型手機，王子│              │
│  │            │        │銘以新臺幣4,780 │              │
│  │            │        │元得標後，其陷於│              │
│  │            │        │錯誤，於94年9 月│              │
│  │            │        │18日前往自動櫃員│              │
│  │            │        │機匯款而遭到詐騙│              │
│  │            │        │。              │              │
├─┼──────┼────┼────────┼───────┤
│10│94年9月18日 │子○○  │詐騙集團成員以「│子○○將新臺幣│
│  │            │        │linda182801 」帳│6,000 元匯款至│
│  │            │        │號登入雅虎奇摩拍│被告在遠東國際│
│  │            │        │賣網站刊登訊息，│商業銀行臺北民│
│  │            │        │佯稱欲拍賣NOKIA │權分行帳戶中。│
│  │            │        │牌N90 手機，林雨│              │
│  │            │        │潔以新臺幣6,000 │              │
│  │            │        │元得標後，陷於錯│              │
│  │            │        │誤，於94年9 月18│              │
│  │            │        │日前往自動櫃員機│              │
│  │            │        │匯款而遭到詐騙。│              │
│  │            │        │                │              │
├─┼──────┼────┼────────┼───────┤
│11│94年9月19日 │寅○○  │詐騙集團成員登入│寅○○將新臺幣│
│  │            │        │雅虎奇摩拍賣網站│4,200 元匯款至│
│  │            │        │刊登訊息，佯稱欲│被告在遠東國際│
│  │            │        │拍賣手機，寅○○│商業銀行臺北民│
│  │            │        │以新臺幣4,200 元│權分行帳戶中。│
│  │            │        │得標後，其陷於錯│              │
│  │            │        │誤，於94年9 月19│              │
│  │            │        │日前往自動櫃員機│              │
│  │            │        │匯款而遭到詐騙。│              │
├─┼──────┼────┼────────┼───────┤
│12│94年9月18日 │癸○○  │詐騙集團成員以「│癸○○將新臺幣│
│  │            │        │linda182801 」帳│4,850 元匯款至│
│  │            │        │號登入雅虎奇摩拍│被告在遠東國際│
│  │            │        │賣網站刊登訊息，│商業銀行臺北民│
│  │            │        │佯稱欲拍賣NOKIA │權分行帳戶中。│
│  │            │        │牌6101手機，顏銘│              │
│  │            │        │樹以新臺幣4,850 │              │
│  │            │        │元得標後，其陷於│              │
│  │            │        │錯誤，於94年9 月│              │
│  │            │        │19日前往自動櫃員│              │
│  │            │        │機匯款而遭到詐騙│              │
│  │            │        │。              │              │
└─┴──────┴────┴────────┴───────┘


司法院資訊處製作；財團法人民間司法改革基金會備份。
